# 请教陈老师关于合并成本或可辨认净资产调整期限问题

提问人：awakenstriving 时间：2016-05-31 23:26:34
企业合并准则讲解P328页中提到： 2 ．超过规定期限后的价值量调整 自购买日算起 12 个月以后对企业合并成本或合并中取得的可辨认资产、负债价值的调整，应当按照《企业会计准则第 28 号——会计政策、会计估计变更和会计差错更正》的原则进行处理，即对于企业合并成本、合并中取得可辨认资产、负债公允价值等进行的调整，应作为前期差错处理。
如果作为前期差错更正，是否就需要调整商誉或者损益？如果不是调整商誉或损益，那又要该怎么调整？ 谢谢！

回答人：chenyiwei
如果作为前期差错更正，则应视同在购买日已经取得这些信息并按这些信息进行购买日的会计处理，即调整可辨认净资产公允价值和商誉（或营业外收入）的金额。